【裁判字號】    99,易,270
【裁判日期】    990429
【裁判案由】    竊盜
【裁判全文】
臺灣臺北地方法院刑事判決                99年度易字第56號
公  訴  人  臺灣臺北地方法院檢察署檢察官
被      告  甲○○
上列被告因竊盜案件，經檢察官提起公訴 （98年度偵字第29037號
）及追加起訴（99年度偵字第242號），本院判決如下：
    主  文
甲○○攜帶兇器竊盜，累犯，處有期徒刑捌月，扣案之鐵剪壹支
沒收；又攜帶兇器於夜間侵入住宅竊盜，累犯，處有期徒刑捌月
，扣案之鐵剪壹支沒收；又攜帶兇器毀越門扇於夜間侵入住宅竊
盜，累犯，處有期徒刑玖月，扣案之T型扳手壹支沒收。應執行
有期徒刑壹年拾月，扣案之鐵剪壹支、T型扳手壹支均沒收。
    事  實
一、甲○○前曾因竊盜案件，經本院以96年度易字第1978號刑事
    判決判處有期徒刑2月、有期徒刑2月，如易科罰金，均以新
    臺幣1,000元折算1日確定，又因妨害性自主案件，經本院以
    97年度訴字第181號刑事判決判處有期徒刑3月、有期徒刑3
    月，如易科罰金，均以新臺幣1,000元折算1日確定，上開四
    罪嗣經本院以97年度聲字第1996號裁定定應執行有期徒刑7
    月確定，而於民國98年4月19日執行完畢。詎甲○○仍不知
    悔改，竟意圖為自己不法之所有，分別於（一）98年11月6
    日日間某時，在臺北市○○區○○街51巷5號4樓陳瑞禮住宅
    公寓外1樓，因見該公寓大門未上鎖，即侵入該公寓1樓樓梯
    間內，見陳瑞禮所有之捷安特牌白色腳踏車停放該處，即持
    其所有客觀上足供兇器使用之鐵剪1支，剪斷固定該腳踏車
    之鎖鍊後，竊取陳瑞禮所有之上開腳踏車（價值約新臺幣（
    下同）7000元）得手。（二）98年12月2日凌晨3時許之夜間
    ，在臺北市○○區○○街89巷28號2樓藍吉賢住宅公寓外1樓
    ，見該公寓大門未上鎖，即侵入該公寓1樓樓梯間內，見藍
    吉賢所有之捷安特牌黃銀色腳踏車停放該處，即持其上開鐵
    剪1支，剪斷固定該腳踏車之鎖鍊後，竊取藍吉賢所有之上
    開腳踏車（價值約5000元）得手。（三）同年12月3日凌晨3
    時許之夜間，在臺北市松山區○○○路○段100巷51號2樓郭
    家良住宅大樓外1樓，持其所有客觀上足供兇器使用之T型扳
    手1支，破壞該大樓1樓大門後，侵入該大樓2樓電梯旁樓梯
    間，竊取郭家良所有之捷安特牌藍白色腳踏車（未上鎖，車
    架號碼GW8Z8221號，價值約1萬元）得手。嗣於同年12月5日
    凌晨2時30分許，甲○○在臺北市○○路○段400號前，為警
    察覺質形跡可疑而查獲，並扣得其所有之上揭鐵剪、T型扳
    手各1支等物，始循線查悉上情。
二、案經陳瑞禮等訴由臺北市政府警察局松山分局報告臺灣臺北
    地方法院檢察署檢察官偵查起訴。
    理  由
一、按被告以外之人於審判外之言詞或書面陳述，除法律有規定
    者外，不得作為證據，刑事訴訟法第159條第1項定有明文；
    復按被告以外之人於審判外之陳述，雖不符前4條之規定，
    而經當事人於審判程序同意作為證據，法院審酌該言詞陳述
    或書面陳述作成時之情況，認為適當者，亦得為證據；當事
    人、代理人或辯護人於法院調查證據時，知有第159條第1項
    不得為證據之情形，而未於言詞辯論終結前聲明異議者，視
    為有前項之同意；同法第159條之5規定甚明。本案據以認定
    被告甲○○犯罪事實之證據，部分屬於傳聞證據，惟因被告
    及公訴人於本院言詞辯論終結前，均未對於證據能力聲明異
    議，依刑事訴訟法第159條之5第1、2項規定，視為同意上開
    證據具備證據能力；本院審酌該等傳聞證據作成之情況，亦
    無違法或不當情事，因而認為適當，故該等傳聞證據均具備
    證據能力而得作為證據；至其餘資以認定本案犯罪事實之非
    供述證據（詳後述），亦查無違反法定程序取得之情形，依
    同法第158條之4反面規定，應具證據能力，合先敘明。
二、上揭事實，業據被告甲○○於警詢、偵查及本院審理時坦承
    不諱，核與證人陳瑞禮、藍吉賢、郭家良等人於警詢時證述
    之情節相符，並有採證照片15幀、中央氣象局2009年日出日
    沒時刻表乙紙，及鐵剪1支、T型扳手1支等物扣案可資佐證
    ，足認被告前揭不利於己之自白與事實相符。綜上，本案事
    證明確，被告犯行堪予認定，應予依法論科。
三、核被告上揭犯罪事實欄（一）所為，係犯刑法第321條第1項
    第3款攜帶兇器竊盜罪；上揭犯罪事實欄（二）所為，係犯
    刑法第321條第1項第1、3款攜帶兇器於夜間侵入住宅竊盜罪
    ；上揭犯罪事實欄（三）所為，係犯刑法第321條第1項第1
    、2、3款攜帶兇器毀越門扇於夜間侵入住宅竊盜罪。被告上
    揭三次加重竊盜犯行，犯意各別，行為互殊，應予分論併罰
    。被告前曾因竊盜案件，經本院以96年度易字第1978號刑事
    判決判處有期徒刑2月、有期徒刑2月，如易科罰金，均以新
    臺幣1,000元折算1日確定，又因妨害性自主案件，經本院以
    97年度訴字第181號刑事判決判處有期徒刑3月、有期徒刑3
    月，如易科罰金，均以新臺幣1,000元折算1日確定，上開四
    罪嗣經本院以97年度聲字第1996號裁定定應執行有期徒刑7
    月確定，而於民國98年4月19日執行完畢，有臺灣高等法院
    被告前案紀錄表在卷可參，其於徒刑執行完畢後5年內故意
    再犯上開有期徒刑以上之罪，為累犯，應依刑法第47條第1
    項規定，加重其刑。爰審酌被告正值青壯之年，卻不思自食
    己力，反多次持兇器侵入住宅行竊，欠缺尊重他人財產權益
    之觀念，並已嚴重侵害人民日常生活之安全感，所為自應嚴
    加非難，並衡酌被告之素行、智識程度，其犯罪之動機、目
    的、手段、所獲利益，暨被告犯罪後之態度等一切情狀，分
    別量處如主文所示之刑，並定其應執行之刑，以資懲儆。扣
    案之鐵剪1支、T型扳手1支均係被告所有供其持以為本件犯
    罪所用之物，業據被告供明在卷，爰均依刑法第38條第1項
    第2款規定宣告沒收之，至另扣案之手電筒1支，雖亦係被告
    所有之物，但並非被告持以為本件犯罪所用之物，爰不另為
    沒收之諭知，併此敘明。
據上論斷，應依刑事訴訟法第299條第1項前段，刑法第321條第1
項第1、2、3款、第47條第1項、第51條第5款、第38條第1項第2
款，判決如主文。
本案經檢察官沈志成到庭執行職務。
中    華    民    國    99    年    4     月    29    日
                  刑事第十五庭  法  官  黃桂興
以上正本證明與原本無異。
如不服本判決，應於判決送達後10日內，向本院提出上訴狀。
                                書記官  陳品潔
中    華    民    國    99    年    4     月    29    日
附錄本案論罪科刑法條全文
中華民國刑法第321條
（加重竊盜罪）
犯竊盜罪而有左列情形之一者，處6 月以上、5 年以下有期徒刑
：
一、於夜間侵入住宅或有人居住之建築物、船艦或隱匿其內而犯
    之者。
二、毀越門扇、牆垣或其他安全設備而犯之者。
三、攜帶兇器而犯之者。
四、結夥三人以上而犯之者。
五、乘火災、水災或其他災害之際而犯之者。
六、在車站或埠頭而犯之者。
前項之未遂犯罰之。

司法院資訊處製作；財團法人民間司法改革基金會備份。
